【裁判字號】    96,易,1421
【裁判日期】    970131
【裁判案由】    竊盜
【裁判全文】
臺灣桃園地方法院刑事判決              96年度易字第1421號
公  訴  人  臺灣桃園地方法院檢察署檢察官
被      告  丙○○
                    （另案在臺灣桃園監獄執行中）
            丁○○
                    （現羈押在臺灣桃園看守所）
上列被告等因竊盜案件，經檢察官提起公訴（96年度偵字第1530
6 號），本院判決如下：
    主  文
丙○○共同竊盜，累犯，處有期徒刑肆月，如易科罰金，以新臺
幣壹仟元折算壹日。
丁○○共同竊盜，累犯，處有期徒刑陸月，如易科罰金，以新臺
幣壹仟元折算壹日。
    事  實
一、丙○○前於民國92年間分別因施用第一、二級毒品、故買贓
    物等案件，經本院分別以92年度訴字第328 號、92年度壢簡
    字第857 號、第1839號判處有期徒刑10月、3 月、4 月，並
    定應執行有期徒刑1 年3 月確定；又於93年間，分別因施用
    第一、二級毒品案件，經本院判處有期徒刑9 月、4 月，並
    定應執行有期徒刑1 年確定；復於93年間，因收受贓物案件
    ，經本院以93年度壢簡字第955 號判處有期徒刑5 月確定，
    上揭各罪復接續執行，於95年3 月14日縮短刑期假釋出監，
    於95年9 月13日保護管束期滿視為執行完畢；丁○○前於91
    年間因竊盜案件，經本院以92年度簡上字第66號判處有期徒
    刑8 月確定，另於93年間分別因竊盜、施用第二級毒品經本
    院以93年度易字第228 號、93年度壢簡字第700 號判處有期
    徒刑4 月，並定應執行有期徒刑11月確定，上揭各罪復接續
    執行，於94年8 月13日縮刑期滿執行完畢出監。詎2 人均不
    知悔改，復基於共同意圖為自己不法所有之犯意聯絡，於96
    年6 月10日上午11時45分許，由丙○○騎乘車號不詳之機車
    搭載丁○○前往桃園縣平鎮市○○路215 巷59之1 號，2 人
    共同進入未上鎖之鐵皮屋徒手竊取該處之白鐵窗1 個，並放
    置於前開機車後座得手後由丁○○騎乘上開機車離去。嗣經
    乙○○發覺後通知甲○○，當場查獲丙○○，丙○○見事跡
    敗露，隨即通知丁○○前來，欲返還白鐵窗，惟遭甲○○拒
    絕，並報警處理。
二、案經桃園縣政府警察局平鎮分局報請臺灣桃園地方法院檢察
    署檢察官偵查起訴。
    理    由
一、訊據被告丙○○坦承於上揭時、地竊取白鐵窗之事實不諱，
    被告丁○○固承認有去載白鐵窗等情，惟矢口否認涉有竊取
    鋁門之犯行，辯稱：伊事先不知該白鐵窗是被告丙○○叫伊
    去載的，伊不知道該白鐵窗是別人的云云。經查：
  (一)訊據被告丙○○坦承於上揭時、地竊取白鐵窗之事實不諱，
    核與證人乙○○證述情節相符，復有勘驗結果、贓物認領保
    管單在卷可參，被告丙○○之上開自白足堪採信。
  (二)被告丁○○雖以前詞置辯，惟證人乙○○於本院審理時結證
    稱：當天我騎摩托車出去，就看到被告丁○○騎機車載著白
    鐵窗經過，我追過去問他，被告丁○○說鐵窗是路邊撿到的
    ，我不相信，並一直跟著他到對面巷子裡，我又問他1 次，
    他就不理我，我後來就回社區鄰居問有無人鐵窗被偷，後來
    就問工廠老闆甲○○，甲○○就帶工人去工廠看，之後情形
    監視器畫面就有拍到，我後來只有在工廠外面，看到被告丙○○站在鐵皮屋外，他已經又搬一些東西到屋外，後來我們
    要求被告丙○○打電話給被告丁○○，要他把白鐵窗再回來
    ，被告丁○○才將白鐵窗載回，並說要不以新臺幣500 元向
    甲○○買等語（見本院卷第64頁至第65頁），且經本院當庭
    勘驗該處監視錄影畫面結果：被告丙○○、丁○○係一同騎
    乘機車前往該處，並由被告丁○○先行進入鐵皮屋內查看後
    ，被告丙○○再一起進入屋內共同將白鐵窗搬出放置機車後
    座，由被告丁○○將白鐵窗載走等情，有本院勘驗結果在卷
    可按（見本院卷第63頁至第64頁），是該白鐵窗係由被告丙○○、丁○○共同至上開處所之鐵皮屋內竊取等情，堪以認
    定。則被告丁○○若確認該白鐵窗係無主物，何以在證人乙○○詢問白鐵窗來源時，要規避實情，而要謊稱係在路邊撿
    到的，實與常情不符，復有贓物認領保管單1 紙附卷可稽，
    被告丁○○執前詞置辯，顯屬事後卸責之詞，不足採信，被
    告2 人共同竊盜白鐵窗之犯行洵堪認定。
  (三)綜上，本案事證均告明確，被告2 人之上述竊盜事實，均可
    認定，自應依法論科。
二、核被告丙○○、丁○○所為，均係犯刑法第320 條第1 項之
    竊盜罪。被告丙○○、丁○○2 人間，就所犯上開竊盜行為
    ，有犯意聯絡及行為分擔，均為正犯。被告2 人前曾犯如事
    實欄所載之前科，均甫執行完畢，各有臺灣高等法院被告前
    案紀錄表1 份在卷可考，渠等於有期徒刑執行完畢5 年內故
    意再犯本件有期徒刑以上之罪，均為累犯，各應依刑法第47
    條第1 項規定，加重其刑。爰審酌被告丙○○犯後坦承犯行
    、被告丁○○犯後否認犯罪之態度、被告丁○○有多次竊盜
    前科之素行，犯罪之動機、目的、手段尚非惡劣，竊得物品
    之價值僅約15,000元，所生危害不大等一切情狀，分別量處
    如主文所示之刑，並均諭知易科罰金之折算標準。
據上論斷，依刑事訴訟法第284 條之1 、第299 條第1 項前段，
刑法第28條、第320 條第1 項、第47條第1 項前段、第41條第1
項前段，刑法施行法第1 條之1 第1 項、第2 項前段，判決如主
文。
本案經檢察官林安紜到庭執行職務。
中    華    民    國    97    年    1     月    31    日
                  刑事第一庭  法  官  朱美璘
以上正本證明與原本無異
如不服本判決，得於判決書送達之翌日起10日內，以書狀敘述理
由（須附繕本），向本院提出上訴。
                              書記官  谷貞豫
中    華    民    國    97    年    2     月    1     日
附錄本案論罪科刑法條：
刑法第320 條第1 項
意圖為自己或第三人不法之所有，而竊取他人之動產者，為竊盜
罪，處5 年以下有期徒刑、拘役或5 百元以下罰金。


司法院資訊處製作；財團法人民間司法改革基金會備份。
